【裁判字號】    96,易,5916
【裁判日期】    970806
【裁判案由】    詐欺
【裁判全文】
臺灣臺中地方法院刑事判決              96年度易字第5916號
公  訴  人  臺灣臺中地方法院檢察署檢察官
被      告  戊○○
            甲○○
                    （現羈押於臺灣臺中看守所）
上列被告等因詐欺案件，經檢察官提起公訴（96年度偵字第1181
6、18051號），本院判決如下：
    主    文
戊○○共同犯詐欺取財罪，累犯，處有期徒刑壹年貳月。減為有
期徒刑柒月；又共同犯詐欺取財罪，累犯，處有期徒刑壹年貳月
。減為有期徒刑柒月。應執行有期徒刑壹年貳月。
甲○○犯幫助詐欺取財罪，處有期徒刑伍月，如易科罰金，以新
臺幣壹仟元折算壹日。減為有期徒刑貳月又拾伍日，如易科罰金
，以新臺幣壹仟元折算壹日。
    犯罪事實
一、戊○○前因詐欺案件，經本院以92年度易訴字第2366號判處
    有期徒刑4月確定，於民國94年3月29日執行完畢，詎仍不知
    悔改，與姓名年籍不詳綽號「阿德」之成年男子等詐騙集團
    成員，共同基於意圖為自己不法所有之犯意聯絡，由「阿德
    」負責收購他人之帳戶資料，供該詐欺集團成員詐騙他人匯
    款時使用；嗣於96年4月13日，推由「阿德」以提供食宿為
    代價，要甲○○向國泰世華商業銀行股份有限公司臺中巿水
    湳分行（下稱國泰世華銀行水湳分行）申設帳號0000000000
    00（起訴書誤載為00000000）號之帳戶（下稱系爭帳戶）後
    ，提供渠等使用，甲○○依其為成年人之知識、經驗，雖能
    預見一般人無故取得他人金融機構帳戶使用之行徑常與財產
    犯罪之需要密切相關，且使用他人金融機構帳戶之目的在於
    方便取得贓款或使犯行不易遭人追查，又對於提供金融機構
    帳戶予他人使用雖無必引發他人萌生犯罪之確信，但足供他
    人作為詐騙財物匯款之工具，仍以縱若有人持以為詐欺取財
    亦無違反其本意，而基於幫助他人詐欺取財之不確定故意，
    竟以允諾，於申請系爭帳戶後將該帳戶之存摺、印章、金融
    卡及密碼交予「阿德」，「阿德」再交予戊○○，戊○○遂
    將甲○○之年籍及系爭帳戶之帳號、金融卡密碼等資料登載
    於隨身之筆記本後，復轉交該詐騙集團其他成員作為詐騙被
    害人存、匯款之用，而甲○○亦以上開方法幫助該詐騙集團
    為詐欺犯行。嗣該詐欺集團成員以所取得系爭帳戶為犯罪工
    具，分別(一)於96年4月13日8時10分許，以電話向丁○○佯稱
    其電話費未繳，查證後是其名義遭人冒用，需將款項匯至安
    全帳戶內之詐術，致丁○○陷於錯誤，於同日12時22分許，
    匯款新臺幣（下同）38萬元至系爭帳戶內，隨即遭提領一空
    ；(二)於96年4月13日上午某時，以電話向乙○○佯稱其名義
    遭人冒用而成為人頭帳戶，需將帳戶內存款匯入安全帳戶，
    致乙○○陷於錯誤，而依該詐欺集團成員指示，分別匯款10
    萬元及19萬元至系爭帳戶內，隨即遭提領一空。嗣經乙○○
    、丁○○報警後，調閱系爭帳戶之交易資料，及戊○○於96
    年4月24日17時許，因違規停車經警盤查而查獲，並扣得如
    附表所示之物，始查獲上情。
二、案經臺中巿警察局第一分局報告臺灣臺中地方法院檢察署檢
    察官偵查起訴。
    理    由
一、證據能力部分：
  (一)按被告以外之人於審判外之言詞或書面陳述，除法律有規定
    者外，不得作為證據；被告以外之人於審判中有下列情形之
    一，其於檢察事務官、司法警察官或司法警察調查中所為之
    陳述，經證明具有可信之特別情況，且為證明犯罪事實之存
    否所必要者，得為證據：一、死亡者。二、身心障礙致記憶
    喪失或無法陳述者。三、滯留國外或所在不明而無法傳喚或
    傳喚不到者。四、到庭後無正當理由拒絕陳述者；該言詞或
    書面陳述，雖不符刑事訴訟法第159條之1至第159條之4之規
    定，而經當事人於審判程序同意作為證據，法院審酌該言詞
    陳述或書面陳述作成時之情況，認為適當者，亦得為證據；
    當事人、代理人或辯護人於法院調查證據時，知有第159條
    第1項不得為證據之情形，而未於言詞辯論終結前聲明異議
    者，視為有前項之同意，刑事訴訟法第159條第1項、第159
    條之3、第159條之5分別定有明文。核其立法理由在於傳聞
    證據未經當事人之反對詰問予以核實，乃排斥其證據能力。
    惟當事人如放棄對原供述人之反對詰問權，於審判程序表示
    同意該等傳聞證據可作為證據，此時，法院除認該傳聞證據
    欠缺適當性外，自可承認其證據能力。又當事人、代理人或
    辯護人於調查證據時，知有刑事訴訟法第159條第1項不得為
    證據之情形，卻表示「對於證據調查無異議」、「沒有意見
    」等意思，而未於言詞辯論終結前聲明異議者，應視為已有
    將該等傳聞證據採為證據之同意（參見最高法院94年度臺上
    字第2976號判決意旨）。
  (二)本件檢察官、被告戊○○、甲○○於審判期日，對本案之全
    部證據之證據能力均不爭執，復於審判期日就本院提示之證
    據於言詞辯論終結前，均未就所調查之證據主張有刑事訴訟
    法第159條不得為證據之情形，且均表示無意見，本院審酌
    該等證據作成時，亦無不適當之處，是參考上開最高法院判
    決要旨，應視為已有將該等傳聞之證據採為證據之同意，本
    案經調查之證據均有證據能力。
二、認定犯罪事實所根據的證據及理由：
  (一)被告甲○○於本院審理中坦白承認確實有申請系爭帳戶並提
    供予綽號「阿德」之人，以換取食宿之招待之事實，核與被
    告戊○○於本院準備程序中供稱：伊確有持有系爭帳戶之資
    料，是被告甲○○開戶後就交給伊系爭帳戶的存摺、印章、
    金融卡及密碼等語（見本院卷第25頁）大致相符，並有國泰
    世華商業銀行存款開戶申請書、委託書、存摺存款交易查詢
    明細、印鑑卡各1份在卷可佐，堪信被告甲○○上開自白與
    事實相符，應可採信。
  (二)被害人丁○○因受詐騙而將款項匯至系爭帳戶內一節，業據
    被害人丁○○於警詢中證述綦詳，並有臺北市政府警察局大
    安分局受理各類案件紀錄表、員警工作紀錄簿、受理刑事案
    件報案三聯單、受理詐騙帳戶通報警示簡便格式表、內政部
    警政署反詐騙諮詢專線紀錄表、匯款委託書各1份在卷可參
    。
  (三)被害人乙○○因受詐騙而將款項匯至系爭帳戶內一節，業據
    被害人乙○○於警詢中證述綦詳，並有彰化銀行匯款執據及
    臺灣土地銀行入戶電匯申請書、內政部警政署反詐騙諮詢專
    線紀錄表、臺中縣警察局豐原分局豐原派出所受理詐騙帳戶
    通報警示簡便格式表、受理各類案件紀錄表、受理刑事案件
    報案三聯單各1份在卷可憑。
  (四)如附表所示之扣案物，確為被告戊○○所持有之事實，業據
    證人張欽岳於偵查中證稱：扣案如附表所示之帳戶，均為被
    告戊○○所有等語明確，並有搜索扣押筆錄及如附表所示之
    物扣案可佐；又扣案之筆記中記載有被告甲○○之年籍資料
    及系爭帳戶之相關資料，亦有上開筆記影本附卷可憑。
  (五)又金融機構之帳戶一般人均可輕易申請開設，並未設有任何
    特殊之限制，此乃眾所周知之事實，依一般人之社會生活經
    驗，倘係經由合法管道之收入或支出，其於金融帳戶之存放
    及提領，本可自行向金融行庫開立帳戶後使用，殊無大費周
    章使用他人帳戶之必要，況且近來類如刮刮樂、退稅轉帳等
    詐騙案件層出不窮，詐騙集團多利用人頭帳戶做為出入帳戶
    ，不僅廣為媒體所披載，亦經政府一再宣導提醒注意，尤以
    現今各地金融機構所設自動提款機莫不設定轉帳之警示畫面
    ，或張貼警示標語，促請使用大眾注意，衡諸目前社會以電
    視、報紙甚至網路等管道流通資訊之普及程度，以及使用自
    動提款機從事提款、轉帳交易之頻繁，苟見有陌生人不思以
    自己名義申請開立帳戶，反而向不特定人蒐集或收購他人之
    金融機構帳戶使用，帳戶所有人焉能安心將其帳戶交付收購
    帳戶之人，而絲毫未加懷疑其收集帳戶之目的即在於詐取他
    人財物？被告甲○○既明知詐騙集團多以蒐集他人帳戶供作
    詐騙被害人匯款之犯罪工具，而將其所開立之上開帳戶存摺
    、金融卡連同密碼交予他人，由此顯見被告甲○○對於他人
    係將該帳戶用以實施詐欺犯行，當可預見，且其對於該人利
    用其帳戶向人詐取財物，並無違背其本意，是被告甲○○主
    觀上應具有幫助他人詐取財物之不法犯意甚明。
  (六)本案事證明確，被告2人犯行均堪認定。
三、對被告辯解不採的理由：
  (一)被告戊○○於警詢時辯稱：扣案之帳戶均是伊要作為投資股
    票使用，是伊向證人張欽岳（2、3月份間）、鄧東龍（3月
    份）、陳昇聰（這個月）、被告甲○○（3月間，聲稱已還
    ）等人所取得，被告甲○○所申辦帳戶資料是開戶隔天就在
    中正路的肯德基歸還給他；伊是透過朋友在中區○○街內認
    識的，因為伊跟被告甲○○說投資股票，伊會教他玩，存簿
    是其所有，如果掛失是伊損失，所以被告甲○○才將帳戶資
    料交給伊保管，後來被告甲○○隔天跟伊說很缺錢，他要賣
    掉；扣案之帳戶資料都是伊向他們本人所取得等語；於偵查
    中辯稱：伊曾向證人張欽岳、王秋萍、鄧東龍、楊永宏、陳
    昇聰、陳燕輝、甲○○等人要求提供帳戶，但後來甲○○、
    張欽岳都將存摺拿回去，伊記得在甲○○開戶的隔天，他就
    將戶頭拿走，因他說要賣給他人，伊說如果賣掉，就不能配
    合渠等炒股票，他說他缺錢，除非伊借錢給他，但伊沒有錢
    ，所以他就將存摺拿走云云（參見96年度偵字第11816號卷
    第10頁）；於本院準備程序時則辯稱：伊沒有買被告甲○○
    的系爭帳戶，也沒有轉賣予他人，伊沒有使用系爭帳戶，但
    伊有拿系爭帳戶，伊本來是用來買賣股票，被告甲○○於開
    戶完後就交給伊系爭帳戶的存摺、印章、金融卡及密碼，後
    來隔1、2天被告甲○○又將上開存摺、印章、金融卡及密碼
    拿回去，伊並沒有詐騙他人云云，被告戊○○上開所辯前後
    不一，已難採信；且核與證人陳信丞即原名陳昇聰於警詢中
    證稱：伊並不認識被告戊○○，伊所有之帳戶是遺失了，並
    沒有將帳戶販售他人使用等語（見96年度偵字第11816號卷
    第20至22頁）；證人即被告甲○○於本院審理中亦具結證稱
    ：伊並不認識被告戊○○，伊的前揭帳戶資料是交給綽號「
    阿德」之成年男子，該帳戶資料並沒有還給伊等語不符，是
    被告戊○○前揭所辯，均不足採。
  (二)另案被告王秋萍亦因於96年4月19日提供如附表編號18所示
    之帳戶存摺、金融卡、印章及密碼予綽號「阿明」成年男子
    所屬詐騙集團成員使用，該詐騙集團成員復於96 年4月26日
    14時許，撥打電話詐騙另案被害人洪林秀雀，致另案被害人
    洪林秀雀陷於錯誤，而匯款152萬8千元至另案被告王秋萍上
    開帳戶內，因而經臺灣臺中地方法院檢察署檢察官以96年度
    偵字第18749號聲請簡易判決處刑書聲請以簡易判決處刑，
    本院以96年度中簡字第2719號判處有期徒刑6月確定，此有
    臺灣臺中地方法院檢察署96年度偵字第18749號聲請簡易判
    決處刑書及本院96年度中簡字第2719號判決書在卷可憑；而
    另案被告王秋萍上開帳戶之存摺、金融卡、印章在被告戊○○於96年4月24日為警查獲時併同查獲，此有上開存摺、印
    章及金融卡扣案可憑，是另案被告王秋萍上開帳戶於被告戊○○為警查獲後，仍被使用作為詐騙另案被害人洪林秀雀，
    而另案被告王秋萍上開存摺、印章及金融卡復為戊○○所持
    有，由此可知，被告戊○○應為該詐騙集團之成員無訛，若
    非如此，該詐騙集團豈有大費周章向他人詐欺取財，要求被
    害人匯款至其等無法擔保確可領用之帳戶內，而可能平白為
    帳戶持有人牟利？
  (三)被告戊○○另辯稱：是伊1個學長拿錢給伊共同炒作股票選
    擇權，扣案之帳戶資料都是伊用來投資股票使用的，伊尚未
    開始玩，只是準備而已云云，然投資股票何需使用他人如此
    多之帳戶？又被告戊○○對於其所稱「學長」之人之真實姓
    名、年籍均未能提供，是該「學長」豈有提供資金予對其姓
    名、年籍資料均不詳之人炒作股票之理，且核與證人甲○○
    、陳信丞前開所述不符，被告戊○○上開所辯，顯難採信。
  (四)綜上，被告戊○○持有如附表所示之存摺、印章及金融卡等
    提領款項使用之物，而如附表所示之部分帳戶資料已經作為
    詐騙集團成員詐騙他人匯款使用，顯見其與綽號「阿德」所
    屬詐騙集團成員間有犯意之聯絡及行為之分擔甚明。被告戊○○仍執前詞置辯，不足採信。
四、論罪科刑之理由：
  (一)按刑法上之幫助犯，係對於犯罪與正犯有共同之認識，而以
    幫助之意思，對於正犯資以助力，而未參與實施犯罪之行為
    者而言（最高法院75年度臺上字第1509號、88年度臺上字第
    1270號判決意旨可資參照）。是以，如未參與實施犯罪構成
    要件之行為，且係出於幫助之意思提供助力，即屬幫助犯，
    而非共同正犯。本件被告甲○○與上開詐欺集團成員並無共
    同實施詐欺取財犯罪之犯意聯絡或行為分擔，僅基於幫助詐
    欺取財之犯意，提供系爭帳戶存摺、金融卡及密碼予上開詐
    欺集團之人員，已如前述。該詐欺集團之人員並利用被告之
    幫助，使被害人在遭該詐欺集團之人員施用詐術後而陷於錯
    誤，因而匯款至被告甲○○所提供之前揭帳戶，從而促成上
    開詐欺集團詐欺取財犯行之實現，是被告甲○○所為係參與
    詐欺取財罪構成要件以外之行為，且在無證據證明被告甲○○係以正犯而非以幫助犯之犯意參與犯罪之情形下，依上開
    說明，應認其所為係幫助犯而非正犯行為，故核被告甲○○
    所為，係犯刑法第30條第1項、第339條第1項之幫助詐欺取
    財罪，爰依同法第30條第2項之規定減輕其刑。核被告戊○○所為，均係犯刑法第339條第1項之詐欺取財罪。
  (二)被告戊○○與綽號「阿德」等詐騙集團成員間，具有犯意聯
    絡及行為分擔，為共同正犯。
  (三)被告甲○○以提供1帳戶之行為，幫助被告戊○○所屬詐騙
    集團成員詐騙被害人乙○○、丁○○2人，係以1幫助行為，
    幫助詐騙集團成員觸犯2次詐欺取財罪，為想像競合犯，應
    僅論以一罪。
  (四)被告戊○○與所屬詐騙集團成員所犯上開2件詐欺取財罪，
    犯意各別，行為互殊，應分論併罰之。
  (五)被告戊○○前曾受如事實欄所載刑之宣告及執行完畢，此有
    臺灣高等法院被告全國前案紀錄表及刑案資料查註表在卷可
    按，其前受有期徒刑執行完畢，於5年內再故意犯本件最重
    本刑為有期徒刑以上之罪，為累犯，應依刑法第47條第1項
    之規定加重其刑。
  (六)爰審酌被告甲○○犯罪之動機、目的，為了食住而提供帳戶
    予他人犯罪使用，被害人所受損害程度，犯罪後尚能坦承犯
    行，態度良好，被告戊○○前曾因出賣帳戶經法院判刑確定
    ，竟不知悔改，變本加厲參與詐騙集團之分工，被害人所受
    損害，犯罪後猶飾詞圖卸，不知悔改等一切情狀，分別量處
    如主文所示之刑及就被告甲○○部分諭知易科罰金之折算標
    準、被告戊○○部分定其應執行之刑。
  (七)扣案如附表所示之物，尚無證據足認係被告戊○○所有且為
    供犯罪所用之物，爰不為沒收之諭知。
  (八)按中華民國96年罪犯減刑條例業於96年7月16日起施行，查
    被告戊○○、甲○○前揭犯行之犯罪時間均在96年4月24日
    以前，且其等所犯之罪並無上開條例第3條所示不予減刑之
    情形，爰依該條例第2條第1項第3款、第7條規定，將宣告刑
    減為2分之1。
五、其他說明：
    被告戊○○於96年4月24日17時許，為警查獲時，扣得另案
    被告王秋萍於96年4月19日提供如附表編號18所示之帳戶存
    摺、金融卡、印章及密碼予綽號「阿明」成年男子所屬詐騙
    集團成員使用，而該詐騙集團成員復於96年4月26日14時許
    ，撥打電話詐騙另案被害人洪林秀雀，致另案被害人洪林秀
    雀陷於錯誤，而匯款152萬8千元至另案被告王秋萍上開帳戶
    內，是被告戊○○此部分與綽號「阿明」所屬詐騙集團成員
    共同涉有詐欺取財犯行，應退由檢察官偵查後為妥適之處理
    ，附此敘明。
六、適用法律依據：
  (一)刑事訴訟法第299條第1項前段。
  (二)刑法第28條、第30條、第339條第1項、第47條第1項、第55
    條、第51條第5款、第41條第1項前段。
  (三)刑法施行法第1條之1。
  (四)中華民國96年罪犯減刑條例第2條第1項第3款、第7條、第9
    條。
案經檢察官丙○○到庭執行職務。
中    華    民    國    97    年    8     月     6    日
                  刑事第一庭  審判長法  官  唐光義
                                    法  官  朱光國
                                    法  官  洪挺梧
上正本證明與原本無異。
如不服本判決，應於收受送達後10日內向本院提出上訴書狀（應
敘述具體理由並附繕本）。
上訴書狀如未敘述理由，應於上訴期間屆滿後20日內補提理由書
於本院。
                                     書記官  劉雅玲
中    華    民    國    97    年    8     月     6    日
附表
┌──┬──────────────────┬──┐
│編號│片            名                    │備註│
├──┼──────────────────┼──┤
│ 01 │臺灣企銀前鎮分行帳號00000000000號存 │    │
│    │摺（戶名陳昇聰）                    │    │
├──┼──────────────────┼──┤
│ 02 │中國信託銀行台中分行帳號000000000000│    │
│    │號存摺（戶名陳昇聰）、金融卡        │    │
├──┼──────────────────┼──┤
│ 03 │華南商業銀行豐原分行帳號000000000000│    │
│    │號存摺（戶名陳昇聰）                │    │
├──┼──────────────────┼──┤
│ 04 │華南商業銀行豐原分行帳號000000000000│    │
│    │號存摺（戶名鄧東龍）、密碼單3紙、金 │    │
│    │融卡                                │    │
├──┼──────────────────┼──┤
│ 05 │國泰世華銀行西台中分行帳號0000000000│    │
│    │10號存摺（戶名鄧東龍）、金融卡      │    │
├──┼──────────────────┼──┤
│ 06 │國泰世華銀行水湳分行帳號000000000000│    │
│    │號存摺（戶名鄧東龍）、金融卡        │    │
├──┼──────────────────┼──┤
│ 07 │復華銀行崇德分行0000000000000號存摺 │    │
│    │（戶名鄧東龍）、密碼單2紙、金融卡   │    │
├──┼──────────────────┼──┤
│ 08 │兆豐國際商業銀行南台中分行帳號044600│    │
│    │80186號存摺（戶名鄧東龍）、密碼單1紙│    │
├──┼──────────────────┼──┤
│ 09 │永豐銀行豐原分行帳號00000000000000號│    │
│    │存摺（戶名鄧東龍）、密碼單1紙       │    │
├──┼──────────────────┼──┤
│ 10 │一銀證券豐原分公司帳號538N0000000號 │    │
│    │存摺（戶名鄧東龍）                  │    │
├──┼──────────────────┼──┤
│ 11 │國泰世華銀行豐北分行帳號000000000000│    │
│    │號存摺（戶名鄧東龍）                │    │
├──┼──────────────────┼──┤
│ 12 │豐原三民路郵局帳號00000000000000號存│    │
│    │摺（戶名鄧東龍）                    │    │
├──┼──────────────────┼──┤
│ 13 │慶豐銀行文心分行帳號00000000000000號│    │
│    │存摺（戶名鄧東龍）、金融卡          │    │
├──┼──────────────────┼──┤
│ 14 │遠東國際商業銀行帳號00000000000000號│    │
│    │存摺（戶名鄧東龍）、密碼單1紙       │    │
├──┼──────────────────┼──┤
│ 15 │安泰銀行豐原分行帳號00000000000000號│    │
│    │存摺（戶名王秋萍）、密碼單2紙、金融 │    │
│    │卡                                  │    │
├──┼──────────────────┼──┤
│ 16 │國泰世華銀行豐原分行帳號000000000000│    │
│    │號存摺（戶名王秋萍）、密碼單2紙、金 │    │
│    │融卡                                │    │
├──┼──────────────────┼──┤
│ 17 │國泰世華銀行中台中分行帳號0000000000│    │
│    │98號存摺（戶名王秋萍）、金融卡      │    │
├──┼──────────────────┼──┤
│ 18 │國泰世華銀行中港分行帳號000000000000│    │
│    │號存摺（戶名王秋萍）、金融卡        │    │
├──┼──────────────────┼──┤
│ 19 │統一綜合證券股份有限公司台中分公司帳│    │
│    │號00000000000號存摺（戶名王秋萍）、 │    │
│    │密碼單1紙                           │    │
├──┼──────────────────┼──┤
│ 20 │合作金庫銀行新中分行帳號000000000000│    │
│    │1號存摺（戶名王秋萍）、網路銀行申請 │    │
│    │書1份                               │    │
├──┼──────────────────┼──┤
│ 21 │日盛證券股份有限公司豐原分公司帳號  │    │
│    │116c0000000號存摺（戶名王秋萍）     │    │
├──┼──────────────────┼──┤
│ 22 │元大京華證券帳號00000000000號存摺（ │    │
│    │戶名王秋萍）                        │    │
├──┼──────────────────┼──┤
│ 23 │日盛國際商業銀行北台中分行帳號107244│    │
│    │00000000號存摺（戶名楊永宏）、金融卡│    │
├──┼──────────────────┼──┤
│ 24 │一銀證券股份有限公司豐原分公司帳號  │    │
│    │538N0000000號存摺（戶名楊永宏）、密 │    │
│    │碼單1紙                             │    │
├──┼──────────────────┼──┤
│ 25 │國泰世華銀行中港分行帳號000000000000│    │
│    │號存摺（戶名楊永宏）、金融卡        │    │
├──┼──────────────────┼──┤
│ 26 │中信證券股份有限公司帳號00000000000 │    │
│    │號存摺（戶名陳燕輝）、密碼單1紙     │    │
├──┼──────────────────┼──┤
│ 27 │臺灣銀行水湳分行帳號000000000000號存│    │
│    │摺（戶名戊○○）                    │    │
├──┼──────────────────┼──┤
│ 28 │寶來證券股份有限公司豐原分公司帳號  │    │
│    │979P0000000號存摺（戶名張欽岳）     │    │
├──┼──────────────────┼──┤
│ 29 │復華綜合證券股份有限公司崇德分公司帳│    │
│    │號958S0000000號存摺（戶名張欽岳）   │    │
├──┼──────────────────┼──┤
│ 30 │國泰世華銀行豐原分行帳號000000000000│    │
│    │號存摺（戶名張欽岳）、金融卡        │    │
├──┼──────────────────┼──┤
│ 31 │陳昇聰印章4枚                       │    │
├──┼──────────────────┼──┤
│ 32 │鄧東龍印章12枚                      │    │
├──┼──────────────────┼──┤
│ 33 │王秋萍印章5枚                       │    │
├──┼──────────────────┼──┤
│ 34 │楊永宏印章4枚                       │    │
├──┼──────────────────┼──┤
│ 35 │張欽岳印章1枚                       │    │
├──┼──────────────────┼──┤
│ 36 │蔡明意印章3枚                       │    │
├──┼──────────────────┼──┤
│ 37 │NOKIA 8310（紅色）序號00000000000000│    │
│    │6號（含SIM卡）                      │    │
├──┼──────────────────┼──┤
│ 38 │NOKIA 3120（銀色）序號00000000000000│    │
│    │0號（含SIM卡）                      │    │
├──┼──────────────────┼──┤
│ 39 │innostream i2500（黑色）、序號353986│    │
│    │000000000號（含SIM卡）              │    │
├──┼──────────────────┼──┤
│ 40 │ZTE C220（銀色）序號696D28C8號（含  │    │
│    │SIM卡）                             │    │
├──┼──────────────────┼──┤
│ 41 │筆記本3本                           │    │
├──┼──────────────────┼──┤
│ 42 │現金20,100元                        │    │
├──┼──────────────────┼──┤
│ 43 │遠東國際商業銀行帳號00000000000000號│    │
│    │帳戶金融卡1張                       │    │
├──┼──────────────────┼──┤
│ 44 │復華銀行帳號0000000000000號帳戶金融 │    │
│    │卡1張                               │    │
└──┴──────────────────┴──┘
附錄論罪科刑法條
中華民國刑法第339條
（普通詐欺罪）
意圖為自己或第三人不法之所有，以詐術使人將本人或第三人之
物交付者，處5年以下有期徒刑、拘役或科或併科1千元以下罰金
。
以前項方法得財產上不法之利益或使第三人得之者，亦同。
前二項之未遂犯罰之。


司法院資訊處製作；財團法人民間司法改革基金會備份。
